臺灣臺南地方法院刑事判決　　　　 100年度易緝字第25號
公　訴　人　臺灣臺南地方法院檢察署檢察官
被　　　告　吳志明
上列被告因贓物案件，經檢察官提起公訴（98年度偵字第9383號
），被告就被訴事實為有罪之陳述，經本院合議庭裁定由受命法
官獨任行簡式審判程序，判決如下：
    主  文
吳志明故買贓物，累犯，處拘役伍拾日，如易科罰金，以新臺幣
壹仟元折算壹日。
    事  實
一、吳志明於民國（下同）93年間因違反職役職責2罪、毒品危
    害防制條例及搶奪等案件，分別經南部軍院以93年度和審字
    第424號判決判處有期徒刑2年6月、10月確定、本院93年度
    易字第915號判決判處有期徒刑3月及本院以93年度訴字第
    466號判決判處有期徒刑10月確定；嗣於94年間因違反脫逃
    案件，經臺灣高雄地方法院以94年度訴字第4460號判決，判
    處有期徒刑6月確定；上開5案經臺灣高雄地方法院於96年10
    月31日以96年度聲減字第6387號裁定減刑後，甫於97年2月
    13日因縮短刑期期滿而執行完畢出監。
二、詎其仍不知悔改，明知廠牌SONY ERICSSON、序號：0000000
    00000000號之手機（該手機係蔡惠琦所有，於民國98年1月
    10日凌晨4時30分許，在臺南市○○區○○路與慈安路口處
    ，遭人搶奪）係屬來路不明之贓物，竟仍基於故買贓物之犯
    意，於98年2月上旬某日，在臺南市○○區○○路6段126巷
    15號住處後之空屋，以新台幣（下同）2,000元顯低於市價
    之行情，向綽號「賢仔」之成年男子購買。又吳敬明（故買
    贓物，另經本院判處拘役40日確定）亦明知系爭手機係來路
    不明之贓物，仍於同年月14日凌晨1時許，在臺南市○○區
    ○○路6段126巷15號之1，以3,000元之賤價，向吳志明購得
    上開手機。又蔡清水（故買贓物部分，另經本院判處拘役40
    日確定）亦明知系爭手機係來路不明之贓物，卻於同年月17
    日，在臺南市○○區○○路2段241號，以3,000元之賤價（
    以消費券支付），向吳敬明購入上開手機。嗣經警調閱該手
    機序號插卡使用情形，發現蔡清水所申請之門號0000000000
    號有自98年1月17起，至98年1月20日止，搭配上開手機使用
    ，始循線查知上情。
三、案經臺南市政府警察局刑事警察大隊偵二隊報告臺灣臺南地
    方法院檢察署檢察官偵查辦理。
    理  由
一、程序事項：
    按本件被告吳志明所犯係死刑、無期徒刑、最輕本刑為三年
    以上有期徒刑以外之罪，其於準備程序就前揭被訴之犯罪事
    實為有罪之陳述，經本院告知簡式審判程序之旨，並聽取其
    與公訴人及辯護人之意見後，認無不得或不宜改依簡式審判
    程序進行之處，爰依刑事訴訟法第273條之1第1項、第284條
    之1規定，裁定改行簡式審判程序審理，並依法不受同法第
    159條第1項證據能力之限制，合先敘明。
二、實體事項：
    訊據被告吳志明就上開犯罪事實於本院審理時均坦承不諱，
    核與證人蔡清水、吳志明、鄭安倢、蔡惠琦、黃琬君於警詢
    、偵查及本院審理時之證述情節大致相符，並有上開手機序
    號之通聯調閱查詢單、通聯記錄、統一易付卡基本資料各1
    份及北方電信（國安店）報修單1紙等物附卷可稽，足認被
    告之自白與事貫相符，本件被告犯嫌洵堪認定。
三、論罪科刑：
  (一)核被告所為，係犯刑法第349條第2項之故買贓物罪。
  (二)又其前犯有前述有期徒刑以上之罪，甫於97年2月13日縮短
    刑期期滿執行完畢，有臺灣高等法院被告前案紀錄表在卷可
    稽，其受有期徒刑執行完畢後5年內故意再犯本案有期徒刑
    以上之罪，為累犯，應依刑法第47條第1項規定加重其刑。
  (三)爰審酌被告因貪圖一時之小利，故意購買贓物，助長他人不
    法財產犯罪，增加偵查犯罪員警追查贓物之困難，所為誠屬
    不該，惟念及被告犯後均坦承犯行，已有悔意等一切情狀，
    酌情量處如主文所示之刑，並諭知易科罰金之折算標準，以
    示懲儆。
  (四)至公訴人具體求刑有期徒刑2月，然經本院審酌上開犯罪事
    實所載另2位故買贓物之證人蔡清水、吳敬明於他案之刑度
    及被告坦承犯行已有悔意等情，仍認應量處如主文所示之刑
    為當，附此敘明。
四、據上論斷，應依刑事訴訟法第273條之1第1項、第299條第1
    項前段，刑法第349條第2項、第41條第1項前段、第47條第1
    項，刑法施行法第1條之1，判決如主文所示。
五、如不服本判決，應於判決送達後10日內向本院提出上訴狀（
    應抄附繕本）。告訴人或被害人如對於本判決不服者，應具
    備理由請求檢察官上訴，其上訴期間之計算係以檢察官收受
    判決正本之日期為準。
中    華    民    國    100    年    4    月    29    日
                  刑事第一庭  法  官  洪士傑
以上正本證明與原本無異。
如不服本判決應於收受本判決後10日內向本院提出上訴書狀，並
應敘述具體理由。其未敘述上訴理由者，應於上訴期間屆滿後20
日內向本院補提理由書狀（均須按他造當事人之人數附繕本）「
切勿逕送上級法院」。
                              書記官  黃鋕偉
中    華    民    國    100    年    4    月    29    日
附錄本案論罪科刑法條全文
刑法第337條（侵占遺失物罪）
意圖為自己或第三人不法之所有，而侵占遺失物、漂流物或其他
離本人所持有之物者，處5 百元以下罰金。
中華民國刑法第349條（普通贓物罪）
收受贓物者，處3年以下有期徒刑、拘役或5百元以下罰金。
搬運、寄藏、故買贓物或為牙保者，處5年以下有期徒刑、拘役
或科或併科1千元以下罰金。
因贓物變得之財物，以贓物論。